# 中外合资企业需要验资吗

提问人：wjbld 时间：2014-11-10 16:12:26
现在，中外合资企业中外股东资本投入需要验资吗？是中外方都要验资，还是只有外方投入才需要验资？

回答人：chenyiwei
理论上，现在除了仍实行注册资本实缴登记制度的 27 个行业以外，其他行业内的企业应当都是无需验资的。但在某些情况下，如拟IPO或新三板挂牌的企业为了证明其历史沿革和符合“出资已足额缴纳”的发行条件，可能会继续要求进行验资。 另外也有股东自愿选择进行验资，但仅作为股东之间的证明使用，不具有对外效力。

提问人：槿思成 时间：2014-11-10 22:53:50
这个是我百度到的：“现行法律、行政法规以及国务院决定明确规定实行注册资本实缴登记制的银行业金融机构、证券公司、期货公司、基金管理公司、保险专业代理机构和保险经纪人、直销企业、对外劳务合作企业、融资性担保公司、募集设立的股份有限公司，以及劳务派遣企业、典当行、保险资产管理公司、小额贷款公司实行注册资本认缴登记制问题” 没有 27 个行业？ 这个 27行业具体是在哪里规范的呀？ 还有为啥这 27 个行业依旧执行实缴登记制，是不是因为他们的风险和社会影响较大？感谢陈老师

回答人：chenyiwei
《国务院关于印发注册资本登记制度改革方案的通知》（国发[2014]7号）。

提问人：wjbld 时间：2014-11-11 09:01:37
但是陈老师，外资企业现在还是适用外资企业法的吧，中外合资经营企业法并没修改，股东出资仍然需要验资的。现行的注册制度改革是否只是针对内资企业呢？

回答人：chenyiwei
不是。你可以向当地工商机关咨询一下。